臺灣高等法院臺南分院刑事判決　　　　　　 九十一年度上易字第一六一號　　Ｃ
　　　上　訴　人　臺灣臺南地方法院檢察署檢察官
　　　上　訴　人
　　　即　被　告　乙　○　○
　　　選任辯護人　鄭　慶　海　律師
右上訴人因被告毀損案件，不服臺灣臺南地方法院九十年度易字第一六０四號中華民
國九十年十二月十日第一審判決（起訴案號：臺灣臺南地方法院檢察署九十年度偵字
第七三二二號），提起上訴，本院判決如左：
      主      文
上訴駁回。
      事      實
一、緣乙○○所有之座落台南市○○路○段五六號房屋與甲○○所有之坐落台南市○
    ○路○段五八號房屋相鄰，房屋基地亦毗鄰，甲○○所有房屋屋頂上之雨水多年
    來均匯集經由屋頂之排水槽轉進在其房屋牆壁中裝置之涵洞（排水孔）再注入在
    牆壁外之排水管線（含漏斗）以排放雨水，然因該排水設備簡陋，雨水常順沿牆
    壁直注乙○○所有之房屋屋頂，過量時則溢流於屋頂上。乙○○因年近七十歲，
    身體狀況不佳，受該水流聲音干擾，晚上難以入眠，竟基於概括犯意，自民國九
    十年三月底起至同年五月十一日止，先後四次於雨過天晴時僱用不知情之不詳姓
    名成年男子，以水泥及磚塊將甲○○前開房屋頂之排水孔填塞，致使該排水管線
    喪失排水功能，雨水反倒灌入甲○○屋內，足以生損害於甲○○。
二、案經甲○○訴請台灣台南地方法院檢察署檢察官偵查起訴。
      理      由
一、訊據被告乙○○（下稱被告）對於右開事實，除辯稱伊僅二次僱用不知情之不詳
    姓名成年男子，以水泥及磚塊將甲○○前開房屋頂之排水孔填塞，並非四次等語
    外，餘均坦承不諱。惟查被告如何於右開時地，先後四次僱用不知情之不詳姓名
    成年男子，以水泥及磚塊將甲○○前開房屋頂之排水孔填塞，致使喪失排水功能
    ，雨水反倒灌入甲○○屋內之事實，迭據告訴人甲○○於偵審中指訴綦詳，核與
    證人黃金源於原審結證稱：伊曾經四次受僱於甲○○，為其整修坐落台南市○○
    路○段五八號排水孔，其排水孔被人用磚塊及水泥堵住，伊用尖的鋼筋用力硬敲
    開，回復排水孔功能，除去阻塞物等語相符，並有現場照片附卷足憑，參以被告
    於偵查中對於告訴人指訴其四次阻塞排水孔乙節亦不爭執觀之，其後辯稱僅有二
    次填塞屋頂排水孔之行為云云，尚難採信，又被告雇工以水泥及磚塊將告訴人甲
    ○○前開房屋頂之排水孔填塞，致使喪失排水功能，雨水反倒灌入甲○○屋內，
    自足以生損害於甲○○。另被告係於雨過天晴時始阻塞該排水孔，並非於天雨溢
    流至屋內之際為之，自不符正當防衛須防衛現在不法侵害或緊急避難須避免緊急
    危難之要件，要無該阻卻違法規定之適用甚明。本件罪證明確，被告犯行堪以認
    定，應予依法論科。
二、查被告以水泥及磚塊將他人屋頂之排水孔填塞，使之喪失排水功能，致雨水倒灌
    入屋內，足以生損害於他人，所為係犯刑法第三百五十四條之毀損罪。被告雇用
    不知情之不詳姓名男子遂行犯罪，係間接正犯。其先後四次犯行，時間緊接，犯
    罪構成要件相同，顯係基於一個概括犯意反覆為之，應依連續犯之規定論以一罪
    ，並依法加重其刑。
三、原審以被告罪證明確，因予適用刑法第五十六條第三百五十四條、第四十二條
    第二項，罰金罰鍰提高標準條例第一條前段、第二條之規定，並審酌被告係因告
    訴人與其相鄰房屋之排水設備簡陋，致雨水常溢流或直住其屋頂，使其因年近七
    十歲、身體狀況不佳，受該水流聲音干擾，晚上難以入眠，致犯本罪，且犯罪情
    節非重，從寬量處罰金三千元，並諭知如易服勞役以參佰元折算壹日之標準，其
    認事用法，並無不合，量刑且兼顧告訴人前所受損害及被告現已無阻塞排水管之
    行為等，亦稱妥適。公訴人循告訴人之請求以被告係多次犯行為連續犯，原審量
    刑過輕，被告以其係尋求溫和方式解決而不可得始自力救濟排除侵害，應獲免刑
    之諭知為由，而分別提起上訴，均無理由，應予駁回。
據上論斷，應依刑事訴訟法第三百六十八條，判決如主文。
本案經檢察官劉欽銘到庭執行職務。
中    華    民    國      九十一      年      四      月      二        日
                                  臺灣高等法院臺南分院刑事第三庭
                                      審判長法官  黃    崑    宗
                                            法官  林    勝    木
                                            法官  葉    居    正
右正本證明與原本無異。
不得上訴。
                                      法院書記官  陳    嘉    琍
中    華    民    國      九十一      年      四      月      三        日
附錄法條：
刑法第三百五十四條：毀棄、損壞前二條以外之他人之物或令致不堪用，足以生損害
                    於公眾或他人者，處二年以下有期徒刑、拘役或五百元以下罰
                    金。
